【裁判字號】    97,交抗,479
【裁判日期】    970425
【裁判案由】    違反道路交通管理處罰條例
【裁判全文】
臺灣高等法院交通事件裁定             97年度交抗字第479號
抗  告  人  甲○○
上列抗告人因違反道路交通管理處罰條例案件，不服臺灣新竹地
方法院，中華民國九十七年三月三十一日所為裁定（九十六年度
交聲字第三○二號），提起抗告，本院裁定如下：
    主  文
抗告駁回。
    理  由
一、按受處分人不服道路交通管理處罰條例第八條所定主管機關
    所為之處罰，得於接到裁決書之翌日起二十日內，向管轄地
    方法院聲明異議。又交通法庭認聲明異議不合法律上之程式
    或其異議權已經喪失，且無從補正者，應以裁定駁回之，道
    路交通管理處罰條例第八十七條第一項及道路交通案件處理
    辦法第十八條前段分別定有明文。故揆之上說明，受處分人
    自應於上開規定之期間內向法院聲明異議，倘受處分人逾期
    異議，即於法不合，法院自應裁定駁回。
二、經查：本件抗告人即受處分人甲○○騎乘車牌號碼ＡＺ九－
    六六○號重型機車，於民國九十六年四月十八日十三時十五
    分許，因駕車行經有燈光號誌管制之交岔路口闖紅燈，經原
    處分機關即交通部公路總局新竹區監理所，於九十六年九月
    十二日以竹監營字第裁五○─ＤＢ0000000號裁決書
    ，以違反道路交通管理處罰條例第五十三條第一項、第六十
    三條（漏載第一項第三款）之規定，裁處罰鍰新臺幣四千五
    百元，並記違規點數三點。而上開裁決書經原處分機關委託
    郵政機關郵寄至受處分人之戶籍地即桃園縣楊梅鎮○○路○
    段四九三巷一號四樓，因有未獲會晤本人亦無受領文書之同
    居人、受雇人或應受送達處所接收郵件人員之事由，而於九
    十六年九月二十日將上揭文書寄存於送達地之楊梅郵局，並
    作送達通知書二份，一份黏貼於應受送達人住所之門首，另
    一份置於應受送達處所之信箱或其他適當位置，以為送達等
    情，此有交通部公路總局新竹區監理所送達證書影本一份在
    卷可稽，再經原審查詢受處分人之戶籍謄本，受處分人之戶
    籍確係在桃園縣楊梅鎮○○路○段四九三巷一號四樓，亦有
    受處分人之戶籍謄本一份在卷可稽。從而，本件原舉發機關
    委託郵政機關所為之上開送達，自合於行政程序法關於文書
    送達之規定，不論受處分人實際有無前往領取該舉發通知單
    ，該文書即應於合法送達之日起發生效力。是本件原裁決既
    於九十六年九月二十日即以寄存送達方式送達予受處分人，
    受處分人遲至九十六年十一月九日始向原處分機關提出異議
    狀，有聲明異議狀收文戳章在卷可憑，顯已逾法定之二十日
    異議期間，揆諸首揭規定，其異議顯然不合法律上之程式，
    且無從命補正，原審予以裁定駁回，經核尚無違誤或不當。
三、抗告意旨略以：抗告人跟隨胡姓警員之機車，於其後行駛，
    惟過程中胡姓警員卻停下來舉發抗告人闖紅燈，倘抗告人此
    跟隨行為構成闖紅燈，則該警員亦已闖紅燈並違法執行勤務
    ，抗告人實為受害者。再者，道路交通管理處罰條例第五十
    三條第一項之裁罰基準未明，違反比例及信賴保護原則，本
    件四千五百元之罰鍰已超出最低罰鍰甚鉅，另又記抗告人違
    規點數三點，而抗告人駕駛紀錄良好，何以另予記點？是請
    本院詳查該胡姓警員所屬警局，近爾相關罰單認定基準及額
    度為何？是否皆須另予記點？
四、惟查，本件抗告人聲明異議已逾法定期間，業如前述，抗告
    人異議程序既已於法不合，則抗告意旨所執前揭實體上理由
    為爭執，縱屬非虛，亦非可採。綜上本件抗告為無理由，應
    予以駁回。
據上論斷，應依道路交通管理處罰條例第八十九條，道路交通案
件處理辦法第二十六條，刑事訴訟法第四百十二條，裁定如主文
。
中    華    民    國    97    年    4     月    25    日
                  刑事第十八庭審判長法  官  吳鴻章
                                    法  官  段景榕
                                    法  官  陳健順
以上正本證明與原本無異。
不得再抗告。
                                    書記官  朱家惠
中    華    民    國    97    年    4     月    25    日


司法院資訊處製作；財團法人民間司法改革基金會備份。
